臺灣臺中地方法院刑事判決　　　　　　 100年度易字第2283號
公　訴　人　臺灣臺中地方法院檢察署檢察官
被　　　告　謝東憲
上列被告因竊盜案件，經檢察官提起公訴（100年度偵字第11652
、12806號），本院判決如下：
    主    文
謝東憲竊盜，處有期徒刑貳月，如易科罰金，以新臺幣壹仟元折
算壹日；又踰越安全設備竊盜，處有期徒刑陸月，如易科罰金，
以新臺幣壹仟元折算壹日。應執行有期徒刑柒月，如易科罰金，
以新臺幣壹仟元折算壹日。
    犯罪事實
一、謝東憲基於意圖為自己不法所有之犯意，於民國100年3月24
    日晚上10時30分許，在臺中市○○區○○路2段7之8號之工
    務所旁空地，徒手竊取吳品潓所有之工程鐵塊6個（價值約
    新臺幣1000元），及所有權人不詳之生鏽鐵管1支，得手後
    ，放入帆布袋內後置於其所騎乘之車牌號碼GX7-005號重型
    機車踏板上，適因民眾發現報警前往，謝東憲見狀乃將上開
    機車留在原地後徒步逃逸，員警當場起獲竊得之工程鐵塊6
    個（業已發還吳品潓）；謝東憲復另行基於意圖為自己不法
    所有之犯意，於100年5月31日0時10分許，在臺中市○○區
    ○○路24號之永勝資源回收場，見四下無人，自永勝資源回
    收場設置之鐵皮圍籬之破洞處進入該資源回收場內，徒手竊
    取管東琳所管理之C型鋼1支、L鐵2支、鋼筋1條等物（價值
    不詳）。得手後，將之放入帆布袋內。適為巡邏員警經過發
    現上情，當場起獲竊得之C型鋼1支、L鐵2支、鋼筋1條（業
    已發還管東琳）。
二、案經管東琳訴由臺中市政府警察局和平分局移送臺灣臺中地
    方法院檢察署檢察官偵查起訴。
    理    由
一、上揭犯罪事實，業據被告謝東憲坦承不諱，核與被害人吳品
    潓、告訴人管東琳於警詢時指訴情節相符，復有臺中市政府
    警察局和平分局扣押筆錄、扣押物品目錄表、贓物認領保管
    單各2份、現場照片、刑案現場測繪圖等在卷可證，足認被
    告之自白與事實相符，應為真實。是本案事證明確，被告前
    揭竊盜犯行，均堪認定，應依法論科。
二、按刑法第321條第1項第2款所謂「毀」係指毀損，稱「越」
    則指踰越或超越，祇要踰越或超越門扇、牆垣或其他安全設
    備之行為使該門扇喪失防閑作用，即該當於前揭規定之要件
    再按刑法第321條第1項第2款規定將「門扇」、「牆垣」、
    「其他安全設備」並列，則所謂「門扇」應專指門戶而言，
    指分隔住宅或建築物內外之出入口大門而言（最高法院25年
    上字第4168號、55年臺上字第547號判例意旨參照）。又刑
    法第321條第1項第2款所謂安全設備，係指依社會通常觀念
    足認為防盜之設備而言，最高法院55年臺上字第547號判例
    參照。另按籬笆本係因防閑而設，自屬安全設備之一種，究
    與牆垣係用土磚作成之性質有間，最高法院45年臺上字第
    210號判例可資參照。查，本件永勝資源回收場外圍所設置
    之鐵皮圍籬，係為區隔內外及防止外人入內竊盜所用，係供
    防盜所用，自屬安全設備之一種，被告自該鐵皮圍籬之前遭
    不明人士破壞之缺口處，進入該資源回收場內竊取財物，自
    屬踰越該鐵皮圍籬之安全設備而竊盜。是核被告前揭所為，
    分別係犯刑法第320條第1項之竊盜罪及同法第321條第1項第
    2款之踰越安全設備竊盜罪。起訴書以該鐵皮圍籬係牆垣，
    而認被告屬踰越牆垣竊盜，應有誤會，附此說明。被告前揭
    2次犯行，犯意各別，應予分論併罰。爰審酌被告不思努力
    以正當勞力謀生，恣意竊取他人財物，危害社會治安非輕，
    惟念被告坦承犯行，所竊財物價值非鉅，並業已分別發還被
    害人吳品潓及告訴人管東琳、及其犯罪之動機、目的及手段
    等一切情狀，分別量處如主文所示之刑，並諭知易科罰金之
    折算標準，並定其應執行之刑及諭知易科罰金之折算標準。
據上論斷，應依刑事訴訟法第299條第1項前段，刑法第320條第1
項、第321條第1項第2款、第41條第1項前段、第8項、第51條第
5款，刑法施行法第1條之1第1項前段、第2項，判決如主文。
本案經檢察官張富鈞到庭執行職務。
中    華    民    國   100    年    8     月    25    日
                  刑事第八庭    法  官  李慧瑜
以上正本證明與原本無異。
如不服本判決應於收受判決後10日內向本院提出上訴書狀，並應
敘述具體理由；其未敘述上訴理由者，應於上訴期間屆滿後20日
內向本院補提理由書（均須按他造當事人之人數附繕本）「切勿
逕送上級法院」。
                                書記官  張雅慧
中    華    民    國   100    年    8     月    25    日
附錄論罪科刑法條
刑法第320條
意圖為自己或第三人不法之所有，而竊取他人之動產者，為竊盜
罪，處5年以下有期徒刑、拘役或5百元以下罰金。
意圖為自己或第三人不法之利益，而竊佔他人之不動產者，依前
項之規定處斷。
前二項之未遂犯罰之。
刑法第321條
犯竊盜罪而有下列情形之一者，處6月以上、5年以下有期徒刑，
得併科新臺幣10萬元以下罰金：
一、侵入住宅或有人居住之建築物、船艦或隱匿其內而犯之者。
二、毀越門扇、牆垣或其他安全設備而犯之者。
三、攜帶兇器而犯之者。
四、結夥三人以上而犯之者。
五、乘火災、水災或其他災害之際而犯之者。
六、在車站、埠頭、航空站或其他供水、陸、空公眾運輸之舟、
    車、航空機內而犯之者。
前項之未遂犯罰之。